臺灣高雄地方法院刑事判決
110年度審易字第1092號
                                   110年度審易字第1276號
                                   111年度審易字第21號
                                   111年度審易字第280號
公  訴  人  臺灣高雄地方檢察署檢察官
被      告  李可明





義務辯護人  黃韡誠律師
上列被告因竊盜案件，經檢察官分別提起公訴（ 110年度偵字第
8739號、第9369號、第10318號、第18188號、第18205號、第657
3號、第6890號、第7466號、第13475號、111年度偵字第4610號
）及追加起訴( 110年度偵字第24273號)，本院合併審理，因被
告就被訴事實為有罪之陳述，經本院告知簡式審判程序之旨，並
聽取被告與公訴人之意見後，裁定依簡式審判程序審理，判決如
下：
    主  文
李可明犯如附表所示之拾伍罪，各處如附表宣告刑欄所示之刑及
沒收。應執行有期徒刑壹年貳月，如易科罰金，均以新臺幣壹仟
元折算壹日。
    事  實
一、李可明意圖為自己不法之所有，基於竊盜、加重竊盜之犯意
    ，分別為下列行為：
  ㈠於民國110年2月9日晚間8時16分許，利用前往高雄市○○區○○○
    路000號「聯合醫院」看診之機會，在醫院急診室旁停車場
    內，徒手竊取蔡守弦所有置放在車牌號碼000－00000號普通
    重型機車上之安全帽2頂(價值約新臺幣【下同】7,000元）
    ，得手後離去。嗣經蔡守弦發現遭竊報警處理，為警調閱監
    視錄影畫面，循線查悉上情。
　㈡於110年2月12日凌晨1時53分許，駕駛未懸掛車牌之自用小客
    車行經高雄市鼓山區鼓山三路與建榮路口時，見力曜機電科
    技有限公司所有交由王陽政使用之車牌號碼000－0000號自小
    貨車停放在路邊停車格無人看管，即以不詳方式擊破車窗後
    （毀損部分未據告訴），徒手竊取車內王陽政所有之老虎鉗
    、電纜剪、十字起子、一字起子、壓線鉗及剝線鉗各1把，
    得手後離去。嗣經王陽政發現遭竊報警處理，為警調閱監視
    錄影畫面，循線查悉上情。
　㈢於110年3月8日凌晨4時9分許，駕駛車牌號碼000－0000號自用
    小客車至高雄市○○區○○○街00號之「統一超商博河門市」，
    徒手竊取貨架上黑牌約翰走路威士忌、黑牌約翰走路雪莉版
    威士忌、金牌約翰走路珍藏威士忌、裸雀雪莉桶蘇格蘭威士
    忌各1瓶、格蘭利威威士忌2瓶(價值共計5,157元)，得手後
    藏放於隨身包包內隨即離去。嗣經「統一超商博河門市」店
    長黃慧敏發現遭竊報警處理，為警調閱監視錄影畫面，循線
    查悉上情。　
　㈣於110年3月28日上午9時55分許，駕駛車牌號碼000－0000號自
    用小客車至高雄市○○區○○○路000巷0號之「統一超商旗皇門
    市」，徒手竊取貨架上軒尼詩VSOP白蘭地、麥卡倫純麥威士
    忌各2瓶、麥卡倫雪莉桶1瓶(價值共計9,340元)，得手後離
    去。嗣經「統一超商旗皇門市」店長方啟超發現遭竊報警處
    理，為警調閱監視錄影畫面，循線查悉上情。
　㈤於110年4月3日下午4時5分許，駕駛車牌號碼000－0000號自用
    小客車，至張玉娶所經營，位於高雄市○○區○○○路0000號之
    「立協輪胎行」更換輪胎時，趁工作人員繁忙之際，徒手竊
    取電動起子2把（一大一小）及充電線1條，得手後待輪胎更
    換完成便駕車離去。嗣經「立協輪胎行」店長張哲國發現遭
    竊報警處理，為警調閱監視錄影畫面，循線查悉上情。
　㈥於109年12月15日晚間8時許，至陳武德所經營，位於高雄市○
    ○區○○○路00號之「大鎰事業有限公司回收場」（下稱大鎰回
    收場），翻越圍牆進入回收場內，竊取陳武德所有之紅銅回
    收物3袋及黃銅回收物1袋(價值共計約20,000元)，得手後騎
    乘機車離去。嗣經陳武德發現遭竊報警處理，為警調閱監視
    錄影畫面，循線查悉上情。
　㈦於109年12月16日凌晨2時58分許，在高雄市鼓山區九如四路
    公園旁路邊停車格，見盧文貴停放在該停車格內勤立冷凍空
    調工程有限公司所有之車牌號碼000-0000號自用小客貨車無
    人看管，即以不詳方式敲破駕駛座側之車窗後（毀損部分未
    據告訴），竊取車內盧文貴所有之德偉電動工具、德偉電動
    風扇、背負式瓦斯焊具、擴管組、JB真空幫、白色油漆桶、
    冷媒錶、電鑽、彎管器、睡袋、車輛維修工具盒、德偉工具
    袋及牧田工具袋，得手後騎乘機車離去。嗣經盧文貴發現遭
    竊報警處理，為警調閱監視錄影畫面，及經警將現場遺留之
    手套送驗，於手套採得之DNA-STR型別與李可明DNA-STR型別
    相符，循線查悉上情，並扣得李可明上開所竊得之德偉電動
    工具、德偉電動風扇、背負式瓦斯焊具、擴管組、JB真空幫
    、白色油漆桶、冷媒錶、電鑽、彎管器、睡袋、車輛維修工
    具盒、德偉工具袋及牧田工具袋(均已發還盧文貴)。
　㈧於109年12月21日晚間6時25分許，在高雄市○○區○○○路00○0號
    「宜家牙醫診所」前，徒手竊取黃政捷置放在該診所前之鞋
    子1雙，得手後騎乘其所有之965-EGK號普通重型機車離去。
    嗣經黃政捷發現遭竊報警處理，為警調閱監視錄影畫面，循
    線查悉上情。
　㈨於110年2月9日凌晨0時24分許，李可明駕駛其子李觀辰所有
    交由其使用之車牌號碼00-0000號自用小客車，至陳武德經
    營之大鎰回收場，翻越圍牆進入回收場內，徒手竊取陳武德
    所有之紅銅回收物2袋(價值約12,000元)，得手後駕車離去
    。嗣經陳武德發現遭竊報警處理，為警調閱監視錄影畫面，
    循線查悉上情。
　㈩於110年2月7日至2月18日間之某時許，在高雄市三民區同盟
    三路與九如三路之九如橋下，竊取張祺裕所有交與陳雪玉使
    用，並停放於該處之車牌號碼000-0000號自用小客車車牌2
    面，得手後將車牌懸掛在車牌號碼000-0000號自用小客車上
    。嗣因另犯其他刑事案件（另由臺灣臺南地方檢察署檢察官
    偵辦中）而為警查悉上情。
　於110年3月10日下午1時43分許後之某時許，駕駛車牌號碼00
    0-0000號自用小客車至高雄市苓雅區新光碼頭停車場，徒手
    竊取王孫春月所有交與王富甲使用，並停放於該處之車牌號
    碼0000-00號自用小客車車牌2面，得手後將車牌懸掛在車牌
    號碼000-0000號自用小客車上。嗣因另犯其他刑事案件（另
    由臺灣臺南地方檢察署檢察官偵辦中）而為警查悉上情。
　於110年3月15日下午4時37分許，至位於高雄市○○區○○○路00
    號之「愛趣夾娃娃機店」，徒手竊取顏貝家所有置放在所承
    租夾娃娃機上之燕窩禮盒1盒，得手後離去。嗣經顏貝家發
    現遭竊報警處理，為警調閱監視錄影畫面，循線查悉上情。
　於110年3月15日下午4時43分許，至康力仁所經營，位於高雄
    市○○區○○○路00號之「馬場娃娃機店」內，意圖為自己不法
    之所有，徒手竊取夾娃娃機上之藍芽喇叭、腰椎按摩器各1
    個及三軸飛行器遙控飛機1台，得手後離去。嗣經康力仁發
    現遭竊報警處理，為警調閱監視錄影畫面，循線查悉上情。
　於110年3月28日上午10時11分許，至高雄市○○區○○○路000號
    之「7-11貝殼門市」，徒手竊取貨架上之麥卡倫純麥威士忌
    3瓶、軒尼詩1瓶(價值共計7,640元)，得手後離去。嗣經「7
    -11貝殼門市」店長張金華發現遭竊報警處理，為警調閱監
    視錄影畫面，循線查悉上情。
　於109年12月21日晚間11時22分許，攜帶其所有，客觀上對人
    生命、身體及安全足以構成危險的鐵剪，至高雄市○○區○○路
    000號之「白色戀人」商店，趁無人管領之際，持鐵剪剪斷
    懸掛在玻璃門上的鎖頭（毀損部分未據告訴）後進入店內，
    欲竊取王湘怡所有的水冷式風扇1臺，嗣因李可明發覺有路
    人行經，恐遭路人察覺有異而未將水冷式風扇搬離而未遂，
    並隨即駕車離開。嗣因王湘怡發現鎖頭遭破壞報警處理，為
    警調閱監視錄影畫面，循線查悉上情。
二、案經蔡守弦、王陽政、方啟超、張哲國、陳武德、盧文貴、
    黃政捷、王富甲、顏貝家、康力仁、張金華訴由高雄市政府
    警察局鼓山及三民第一分局、鼓山分局、新興分局報告臺灣
    高雄地方檢察署檢察官偵查後起訴。
    理  由
一、程序方面：
    本件被告李可明所犯均係死刑、無期徒刑、最輕本刑為3年
    以上有期徒刑以外之罪，其於準備程序進行中，就被訴事實
    為有罪之陳述，經本院告知簡式審判程序之旨，並聽取當事
    人之意見後，認無不得或不宜改依簡式審判程序進行之情形
    ，爰依刑事訴訟法第273條之1第1項規定，裁定本件進行簡
    式審判程序。又本件卷內之證據資料，依同法第273條之2 
    規定，不受同法第159 條第1 項關於傳聞法則規定之限制
    ，依法均有證據能力，合先敘明。
二、認定犯罪事實所憑之證據及其理由：
    上開犯罪事實，業據被告坦承不諱，核與證人即告訴人蔡守
    弦、王陽政、方啟超、盧文貴、陳武德、黃政捷、王富甲、
    顏貝家、康力仁、張金華、證人即告訴代理人張哲國、告訴
    代理人即陳武德之配偶楊玉妲、證人即被害人黃慧敏、陳雪
    玉、王湘怡、證人倪恒偉、證人即高雄市政府警察局三民第
    一分局警員李奇政、證人即高雄市政府警察局苓雅分局成功
    路派出所警員蔡宗穎證述相符，並有聯合醫院監視錄影翻拍
    照片、高雄市立聯合醫院110年2月9日18時30分至19時20分
    掛號就醫名單、高雄市鼓山區鼓山三路、日昌路、建榮路、
    青泉街、華安街、九如四路、九如橋、平川街及鼓山三路11
    5巷之監視錄影翻拍照片、警方於高雄鼓山區鼓山三路115巷
    口查獲被告駕駛之車牌號碼000－0000號自小客車照片、竊案
    路徑圖、超商內監視錄影翻拍照片、高雄市○○區○○街○○○街0
    0巷○○○○街00號監視錄影翻拍照片、高雄市○○區○○○路000號
    及旗津三路900巷對面監視錄影翻拍照片、立協輪胎行監視
    錄影翻拍照片及警方拍攝電動起子置放位置比對照片、立協
    輪胎行監視錄影翻拍被告前往輪胎行更換輪胎照片、高雄市
    ○○區○○○路0000號前監視錄影翻拍被告離開輪胎行後行經之
    路線照片、高雄市鼓山區九如四路公園旁停車格現場照片、
    監視錄影翻拍照片、告訴人盧文貴書立之贓物認領保管單、
    高雄市政府警察局高市刑鑑字第11030715900號鑑定書、大
    鎰回收場現場照片、監視器錄影翻拍照片、台南市仁德區中
    山路與裕忠路監視錄影翻拍照片、加油站監視錄影翻拍照片
    、高雄市苓雅區新光碼頭現場照片、監視錄影翻拍照片、濱
    海路-台南北向車道監視錄影翻拍照片、台南市建南路監視
    錄影翻拍照片、高雄市○○區○○○路000號前監視錄影翻拍照片
    、高雄市○○區○○○路00號「愛趣夾娃娃機店」內監視錄影翻
    拍照片、高雄市○○區○○○路000號地下停車場監視錄影翻拍照
    片、Google列印地圖、高雄市○○區○○○路00號「馬場娃娃機
    店」內監視錄影翻拍照片、警員職務報告、錄影畫面翻拍照
    片、監視器影像截圖、現場蒐證照片在卷可稽，足認被告前
    揭任意性自白，與事實相符，堪予採信。從而，本案事證明
    確，被告上開犯行，均堪認定，應依法論科。
三、論罪科刑：
  ㈠法律說明：
  ⒈按刑法第321條第1項第2款所稱「越」係指踰越或超越，祇要
    踰越或超越門窗、牆垣或安全設備之行為，使該門窗、牆垣
    或安全設備喪失防閑作用，即該當前揭規定之要件。查被告
    如事實欄一㈥、㈨所示，翻越圍牆後進入行竊，已使該圍牆喪
    失防閑作用，揆諸前揭說明，自該當踰越牆垣之加重要件。
　⒉次按毀壞門鎖而行竊，應視該鎖之性質而論以毀壞安全設備
    或門扇，如係附加於門上之鎖（掛鎖），其鎖固屬安全設備
    ；如係鑲在鐵門上之鎖，即構成門之一部（如司畢靈鎖、電
    動鎖或喇叭鎖），加以毀壞，則應認係毀壞門扇之加重竊盜
    罪（最高法院83年度台上字第3856號判決、85年台上字第54
    33號判決意旨參照）。查被告如如事實欄一所示犯行剪斷
    之鎖頭，係附加於玻璃門上之掛鎖而非鑲在玻璃門上之門鎖
    乙情，有現場照片在卷可稽(見高市警新分偵字第111700185
    00號警卷第29至30頁)，揆諸前揭說明，被告毀壞該鎖頭，
    自該當毀壞安全設備之加重要件。
　⒊復按刑法第321條第1項第3款之攜帶兇器竊盜罪，係以行為人
    攜帶兇器竊盜為其加重條件，此所謂兇器，其種類並無限制
    ，凡客觀上足對人之生命、身體、安全構成威脅，具有危險
    性之兇器均屬之，且祇須行竊時攜帶此種具有危險性之兇器
    為已足，並不以攜帶之初有行兇之意圖為必要（最高法院79
    年臺上字第5253號判例足資參照）。查被告如事實欄一所
    示行竊時持用之鐵剪，雖未扣案，惟參以該鐵剪可剪斷鎖頭
    ，顯係質地堅硬銳利，若持之攻擊人，客觀上足以危害他人
    生命、身體安全，屬具有危險性之兇器無訛。　　
  ㈡罪名及罪數：
  ⒈核被告如事實欄一㈠至㈤、㈦、㈧、㈩至所為，均係犯刑法第320
    條第1項之竊盜罪；如事實欄一㈥、㈨所為，均係犯刑法第321
    條第1項第2款之踰越牆垣竊盜罪；如事實欄一所為，係犯
    刑法第321條第2項、第1項第2款、第3款之攜帶兇器毀壞安
    全設備竊盜未遂罪。
　⒉另公訴意旨雖認被告如事實欄一所示之竊盜犯行為既遂，惟
    竊盜罪既遂未遂之區別，應以行為人已否將所竊之物移置於
    自己實力支配下為標準(最高法院84年度台上字第4127號判
    決意旨參照)。查被告該次犯行，依被告所述，伊將鎖頭剪
    壞進入行竊處所時，有一對情侶剛好經過，伊進入行竊處所
    將水冷式風扇之插頭拔下來欲將水冷式風扇搬走時，因怕那
    對情侶回來，所以就放棄把水冷式風扇搬走，即將水冷式風
    扇留在原地並離開等語(見偵字第4610卷第159頁)，是被告
    顯尚未將所竊之物移置於其實力支配下，依上揭說明，其所
    為自屬竊盜未遂，公訴意旨認被告如事實欄一所為竊盜犯
    行為既遂，容有誤會，然此部分罪名並無變更，僅既遂、未
    遂之不同，尚無庸變更起訴法條。
　⒊被告所犯上開15罪，犯意各別，行為互殊，應分論併罰。
　㈢刑之減輕部分：
　　被告如事實欄一所示犯行，已著手於竊盜犯行之實行而不
    遂，為未遂犯，爰依刑法第25條第2項規定減輕其刑。 
　㈣刑罰裁量：
    爰以行為人之責任為基礎，審酌被告非無謀生能力，竟不思
    以正途獲取所需，任意竊取他人財物，顯然欠缺尊重他人財
    產法益之觀念，惟念其犯後坦承犯行，態度尚可，並考量被
    告如事實欄一㈦所示竊得之財物，均已為警扣得並發還告訴
    人盧文貴，有贓物認領保管單在卷可佐（見高市警鼓分偵字
    第10973365000號警卷第47頁），該部分犯行所造成法益損
    害有所減輕，兼衡其教育程度、經濟（涉個人隱私，詳卷）
    、前科素行（詳卷附臺灣高等法院被告前案紀錄表），暨其
    各次犯行之手段、所造成損害等一切情狀，分別量處如附表
    所示之刑，及易科罰金之折算標準。又依被告犯罪行為及實
    質侵害法益之質與量，如以實質累加之方式定應執行刑，其
    刑度將超過其行為之不法內涵，有違罪責相當性原則，故於
    定應執行刑時，應隨刑度增加而生加乘效果，而非以等比方
    式增加，以隨罪數增加遞減刑罰之方式，已足以評價其行為
    之不法，爰於被告宣告各刑中最長刑以上，定應執行刑如主
    文所示，暨易科罰金之折算標準。
四、沒收部分：
  ㈠本件被告之犯罪所得即如事實欄一㈠至所示犯行竊得之財物
    ，經查：
  ⒈被告如事實欄一㈦所示竊得之財物，均已為警扣得並發還告訴
    人盧文貴，業如上述，是被告此部分之犯罪所得，依刑法第
    38條之1第5項規定，不予宣告沒收或追徵。
　⒉被告如事實欄一㈩、所示竊得之車牌各2面，固均未經扣案，
    且卷內均無被告已實際返還或賠償之事證，惟本院審酌車牌
    本身作為財物而言欠缺合法交易價值，且可由車牌所有人另
    行申請報廢或換發，是縱不予宣告沒收，亦與刑法犯罪所得
    沒收制度之本旨無違，認欠缺刑法上重要性，依刑法第38條
    之2第2項規定，均不予宣告沒收或追徵。
　⒊被告如事實欄一㈠至㈥、㈧、㈨、至所示竊得之財物，均未經
    扣案，且卷內均無被告已實際返還或賠償之事證，均應依刑
    法第38條之1第1項前段、第3項規定，宣告沒收，於全部或
    一部不能沒收或不宜執行沒收時，追徵其價額。
　㈡被告如事實欄一所示行竊時所持用之鐵剪，未據扣案，且屬
    尋常物件，亦非違禁物，倘予沒收，實無助達成犯罪預防之
    目的，就本案而言，應不具刑法重要性，不予宣告沒收。
　㈢末以，本案既宣告多數沒收，應依刑法第40條之2第1項規定
    併執行之。　　
據上論斷，應依刑事訴訟法第273 條之1第1項、第299條第1項前
段，判決如主文。
本案分別經檢察官姚崇略、劉穎芳提起公訴、檢察官林芝君追加
起訴，檢察官呂乾坤到庭執行職務。
中　　華　　民　　國　　111 　年　　6 　　月　　10　　日
                  刑事第五庭  法  官    陳銘珠
以上正本證明與原本無異。
如不服本判決應於收受送達後20日內向本院提出上訴書狀，並應
敘述具體理由；如未敘述上訴理由者，應於上訴期間屆滿後20日
內向本院補提理由書（均須按他造當事人之人數附繕本）「切勿
逕送上級法院」。
因疫情而遲誤不變期間，得向法院聲請回復原狀。
中　　華　　民　　國　　111 　年　　6 　　月　　10　　日
                              書記官    沈佳螢
附錄本案論罪科刑法條：
《中華民國刑法第320 條》
意圖為自己或第三人不法之所有，而竊取他人之動產者，為竊盜
罪，處五年以下有期徒刑、拘役或五十萬元以下罰金。
意圖為自己或第三人不法之利益，而竊佔他人之不動產者，依前
項之規定處斷。
前二項之未遂犯罰之。
《中華民國刑法第321條》
犯前條第一項、第二項之罪而有下列情形之一者，處六月以上五
年以下有期徒刑，得併科五十萬元以下罰金：
一、侵入住宅或有人居住之建築物、船艦或隱匿其內而犯之。
二、毀越門窗、牆垣或其他安全設備而犯之。
三、攜帶兇器而犯之。
四、結夥三人以上而犯之。
五、乘火災、水災或其他災害之際而犯之。
六、在車站、港埠、航空站或其他供水、陸、空公眾運輸之舟、
    車、航空機內而犯之。
前項之未遂犯罰之。     

附表   編號 犯罪事實 宣告刑 1 事實欄一㈠(110年度審易字第1092號)㈠ 李可明犯竊盜罪，處有期徒刑貳月，如易科罰金，以新臺幣壹仟元折算壹日。未扣案之犯罪所得安全帽貳頂，均沒收，於全部或一部不能沒收或不宜執行沒收時，追徵其價額。 2 事實欄一㈡(110年度審易字第1092號) 李可明犯竊盜罪，處有期徒刑貳月，如易科罰金，以新臺幣壹仟元折算壹日。未扣案之犯罪所得老虎鉗、電纜剪、十字起子、一字起子、壓線鉗、剝線鉗各壹把，均沒收，於全部或一部不能沒收或不宜執行沒收時，追徵其價額。 3 事實欄一㈢(110年度審易字第1092號) 李可明犯竊盜罪，處有期徒刑貳月，如易科罰金，以新臺幣壹仟元折算壹日。未扣案之犯罪所得黑牌約翰走路威士忌、黑牌約翰走路雪莉版威士忌、金牌約翰走路珍藏威士忌、裸雀雪莉桶蘇格蘭威士忌各壹瓶、格蘭利威威士忌貳瓶，均沒收，於全部或一部不能沒收或不宜執行沒收時，追徵其價額。 4 事實欄一㈣(110年度審易字第1092號) 李可明犯竊盜罪，處有期徒刑參月，如易科罰金，以新臺幣壹仟元折算壹日。未扣案之犯罪所得軒尼詩VSOP白蘭地、麥卡倫純麥威士忌各貳瓶、麥卡倫雪莉桶壹瓶，均沒收，於全部或一部不能沒收或不宜執行沒收時，追徵其價額。 5 事實欄一㈤(110年度審易字第1092號) 李可明犯竊盜罪，處有期徒刑貳月，如易科罰金，以新臺幣壹仟元折算壹日。未扣案之犯罪所得電動起子貳把、充電線壹條，均沒收，於全部或一部不能沒收或不宜執行沒收時，追徵其價額。 6 事實欄一㈥(110年度審易字第1276號) 李可明犯踰越牆垣竊盜罪，處有期徒刑陸月，如易科罰金，以新臺幣壹仟元折算壹日。未扣案之犯罪所得紅銅回收物參袋、黃銅回收物壹袋，均沒收，於全部或一部不能沒收或不宜執行沒收時，追徵其價額。 7 事實欄一㈦(110年度審易字第1276號) 李可明犯竊盜罪，處有期徒刑參月，如易科罰金，以新臺幣壹仟元折算壹日。 8 事實欄一㈧(110年度審易字第1276號) 李可明犯竊盜罪，處有期徒刑貳月，如易科罰金，以新臺幣壹仟元折算壹日。未扣案之犯罪所得鞋子壹雙沒收，於全部或一部不能沒收或不宜執行沒收時，追徵其價額。 9 事實欄一㈨(110年度審易字第1276號) 李可明犯踰越牆垣竊盜罪，處有期徒刑陸月，如易科罰金，以新臺幣壹仟元折算壹日。未扣案之犯罪所得紅銅回收物貳袋，均沒收，於全部或一部不能沒收或不宜執行沒收時，追徵其價額。 10 事實欄一㈩(110年度審易字第1276號) 李可明犯竊盜罪，處有期徒刑參月，如易科罰金，以新臺幣壹仟元折算壹日。 11 事實欄一(110年度審易字第1276號) 李可明犯竊盜罪，處有期徒刑參月，如易科罰金，以新臺幣壹仟元折算壹日。 12 事實欄一(110年度審易字第1276號) 李可明犯竊盜罪，處有期徒刑貳月，如易科罰金，以新臺幣壹仟元折算壹日。未扣案之犯罪所得燕窩禮盒壹盒沒收，於全部或一部不能沒收或不宜執行沒收時，追徵其價額。 13 事實欄一(110年度審易字第1276號) 李可明犯竊盜罪，處有期徒刑貳月，如易科罰金，以新臺幣壹仟元折算壹日。未扣案之犯罪所得藍芽喇叭、腰椎按摩器各壹個、三軸飛行器遙控飛機壹台，均沒收，於全部或一部不能沒收或不宜執行沒收時，追徵其價額。 14 事實欄一(111年度審易字第21號) 李可明犯竊盜罪，處有期徒刑參月，如易科罰金，以新臺幣壹仟元折算壹日。未扣案之犯罪所得麥卡倫純麥威士忌參瓶、軒尼詩壹瓶，均沒收，於全部或一部不能沒收或不宜執行沒收時，追徵其價額。 15 事實欄一(111年度審易字第280號) 李可明犯攜帶兇器毀壞安全設備竊盜未遂罪，處有期徒刑參月，如易科罰金，以新臺幣壹仟元折算壹日。